臺灣高等法院高雄分院刑事判決　　　　 94年度上易字第593號
上　訴　人　臺灣屏東地方法院檢察署檢察官
被　　　告　甲○○
上列上訴人因被告違反毒品危害防制條例案件，不服臺灣屏東地
方法院94年度易字第341 號中華民國94年7 月29日第一審判決（
起訴案號：臺灣屏東地方法院檢察署94年毒偵字第1276號，移送
併辦案號：94年度毒偵字第1394、號），提起上訴，本院判決如
下：
    主  文
原判決撤銷。
甲○○連續施用第二級毒品，處有期徒刑拾月。
扣案之安非他命壹小包毛重零點公克沒收銷燬之，注射針筒貳
支、塑膠鏟子壹支沒收。
    事  實
一、甲○○於民國（以下同）89年間曾因施用毒品案件，經強制
    戒治期滿，由臺灣屏東地方法院檢察署檢察官於90年4 月23
    日以90年度戒毒偵字第124 號為不起訴處分確定在案，嗣於
    90年間又因施用毒品案件，經台灣屏東地方法院以90年度毒
    聲字第1692號裁定至戒治處所強制戒治，並於91年7 月4 日
    出戒治處所續執行另案刑期，其原強制戒治期滿日92年2 月
    6 日，然甲○○仍未戒除毒癮，又於前開強制戒治執行完畢
    後5 年內，基於施用第二級毒品甲基安非他命之概括犯意，
    自94年2 月中旬某日起，至94年7 月7 日止，連續在其屏東
    縣潮州鎮○○里○○街93號2 樓之1 住所及附近旅社等處，
    以將甲基安非他命置入玻璃球內燒烤以吸入其產生煙霧之方
    式，每2 至3 日施用第二級毒品甲基安非他命1 次。嗣於：
（一）於94年4 月29日14時49分回溯72小時內，在不詳處所，施
      用第二級毒品安非他命，於94年4 月29日下午甲○○於其
      假釋中付保護管束之期間，依規定至臺灣屏東地方法院檢
      察署向觀護人報到時，觀護人採取其尿液檢體送臺灣檢驗
      科技股份有限公司予以檢驗，發現其尿液呈嗎啡（海洛因
      之水解反應）及甲基安非他命（其涉犯施用第一級毒品罪
      部分另由檢察官偵查起訴）陽性反應，因而查知其施用甲
      基安非他命犯行。
（二）94年5 月27日0 時15分許，因屏東縣警察局潮州分局接獲
      民眾報案，遂通知巡邏警員至屏東縣潮州鎮○○里○○路
      「細心堂」廟前，見甲○○形跡可疑，並於廟內廁所查扣
      容裝紅色液體之注射針筒1 支，又發現甲○○左手肘內側
      有針孔痕跡，遂予詢問是否有施用毒品，甲○○遂向上開
      警員自承有施用毒品之犯罪情事，隨後警方徵得甲○○之
      同意至警察局採集其尿液，並以初步檢驗試紙驗出其尿液
      有第二級毒品甲基安非他命陽性反應，而又被查獲。
（三）又於94年5 月19日凌晨3 時許，在屏東縣潮州鎮○○街93
      號2 樓之1 住處施用第二級毒品甲基安非他命，嗣於94年
      5 月20日18時30分許，在高雄縣橋頭鄉○○村○○路新興
      巷3 之4 號對面鐵皮屋內，又被查獲，並扣得其所有供施
      打安非他命使用之注射針筒1 支、塑膠鏟子1 支。
（四）又於94年7 月7 日15時許，在屏東縣潮州鎮○○街93號2
      樓之1 住處施用第二級毒品甲基安非他命，嗣於94年7 月
      8 日17時50分許，在屏東縣潮州鎮台1 線都城汽車旅館11
      7 號房前庭院，又被警查獲，並扣得安非他命1 小包（毛
      重0.3 公克）
二、案經臺灣屏東地方法院檢察署觀護人簽由同署檢察官偵查起
    訴，並由屏東縣警察局潮州分局移送臺灣屏東地方法院檢察
    署檢察官，暨高雄縣警察局岡山分局移送台灣高雄地方法院
    檢察署檢察官呈請台灣高等法院高雄分院檢察署核轉台灣屏
    東地方法院檢察署檢察官函請併案審理。
    理  由
一、上述施用第二級毒品甲基安非他命之事實，已據被告甲○○
    於原審坦承不諱，又其於94年4 月26日於臺灣屏東地方法院
    檢察署採尿室排放之尿液及同年5 月27日為警查獲後於警察
    局所採集之尿液經送檢驗結果，均確呈甲基安非他命陽性反
    應，此有臺灣檢驗科技股份有限公司94年5 月13日編號KＺ00
    0000000000號、94年6 月13日編號KＺ000000000000號濫用藥
    物尿液檢驗報告2 紙可稽；又前述事實（三）（四）查獲時
    所採尿液經檢驗確有安非他命陽性反應，此有臺灣檢驗科技
    股份有限公司94年7 月25日編號KＺ0000000000000 號、94年
    6 月13日編號KＺ000000000000濫用藥物尿液檢驗報告2 紙可
    憑，並有注射針筒1 支、塑膠鏟子1 支及安非他命1 小包（
    毛重0.3 公克）扣案可資佐証，該1 小包晶體，經檢驗確係
    安非他命，此亦有屏東縣警察局潮州分局毒品類初步檢驗結
    果報告表可証，此均為鑑定機關本於專業知識及以精密儀器
    測試後所得之結論，自可憑信，故被告甲○○自白施用甲基
    安非他命，應與事實相符，而堪採信。另被告甲○○曾於89
    年間曾因施用毒品案件，經強制戒治期滿，由臺灣屏東地方
    法院檢察署檢察官於90年4 月23日以90年度戒毒偵字第124
    號為不起訴處分確定在案，嗣於90年間又因施用毒品案件，
    經臺灣屏東地方法院以90年度毒聲字第1692號裁定至戒治處
    所強制戒治，並於91年7 月4 日出戒治處所續執行另案刑期
    ，其原強制戒治期滿日92年2 月6 日等情，有臺灣高等法院
    被告全國前案紀錄表、臺灣屏東地方法院檢察署刑案資料查
    註紀錄表各1 份附卷足憑，其於5 年內再犯本案毒品危害防
    制條例第10條第2 項之罪，事證明確，被告甲○○施用甲基
    安非他命之犯行堪以認定。
二、查甲基安非他命係毒品危害防制條例第2 條第2 項第2 款所
    定之第二級毒品，不得非法持有、施用。核被告甲○○所為
    ，係犯毒品危害防制條例第10條第2 項之施用第二級毒品罪
    。被告甲○○於施用甲基安非他命前或後之持有甲基安非他
    命犯行，為其施用之高度行為所吸收，不另論罪。被告甲○
    ○多次施用第二級毒品之行為，時間接近，手法相同，所犯
    均係犯罪構成要件相同之罪名，顯係基於概括犯意而反覆為
    之，應依連續犯規定，論以一罪。被告甲○○除於94年4 月
    29日14時49分起回溯72小時內之某時施用甲基安非他命外，
    其自94年4 月30日起至同年7 月7 日止，又於前開犯罪事實
    欄（二）（三）（四）所載時、地施用甲基安非他命等事實
    ，雖未據公訴人起訴，然此部分與已起訴部分有連續犯之裁
    判上一罪關係，亦為起訴之效力所及，本院自應併予審理。
三、原審予以論科，固非無見，惟查原審就被告甲○○自94年5
    月27日至同年7 月7 日止非法吸用安非他命部分未及審究，
    尚有未洽（原審於94年5 月29宣判，被告甲○○就事實欄（
    三）（四）之被查獲施用安非他命部分於94年9 月9 日檢察
    官才移送併辦），檢察官上訴請求就事實欄（三）（四）之
    被查獲施用安非他命部分併案審判，為有理由，原判決自應
    予撤銷改判。審酌被告甲○○前曾因施用毒品經送觀察、勒
    戒及強制戒治後，仍未能戒斷其施用毒品之惡習，足見其陷
    溺已深，其施用毒品係戕害其自己身心健康，犯罪後坦承犯
    行、態度尚稱良好等一切情狀，爰量處有期徒刑10月。扣案
    之安非他命1 小包毛重0.3 公克依毒品危害防制條例第18
    條第1 項沒收銷燬之，另扣案之注射針筒1 支、塑膠鏟子1
    支係被告所有供施用毒品犯罪使用之物，並依刑法第38條第
    1 項第2 款宣告沒收。至被告甲○○於94年5 月27日為警查
    獲時所扣得之海洛因1 包及注射針筒2 支等物，均係供施用
    第一級毒品海洛因之用，與本案施用安非他命無涉，業經被
    告甲○○於警方詢問時陳明在卷，此部分物品爰不於本判決
    為沒收之諭知，附此敘明。
四、被告甲○○經合法傳喚無正當理由於審判期日不到庭，依法
    不待其陳述而逕行判決。
據上論結，應依刑事訴訟法第369 條第1 項前段、第364 條、第
299 條第1 項前段、第371 條，毒品危害防制條例第10條第2 項
、第18條第1 項，刑法第11條前段、第56條、第38條第1 項第2
款，判決如主文。
本案經檢察官陳國全到庭執行職務。
中　　華　　民　　國　　94　　年　　9 　　月　　30　　日
                  刑事第六庭    審判長法  官  王憲義
                                      法  官  李璧君
                                      法  官  張盛喜
以上正本證明與原本無異。
不得上訴。
中　　華　　民　　國　　94　　年　　10　　月　　3 　　日
                                      書記官  林明威
附錄本件判決論罪科刑法條：
毒品危害防制條例第10條
施用第二級毒品者，處3 年以下有期徒刑。
